【裁判字號】    90,訴,633
【裁判日期】    900430
【裁判案由】    毒品危害防制條例
【裁判全文】
臺灣高雄地方法院刑事判決                            九十年度訴字第六三三號
    公  訴  人  臺灣高雄地方法院檢察署檢察官
    被      告  甲○○
右列被告因毒品危害防制條例案件，經檢察官提起公訴（九十年度毒偵字第四六九號
），本院判決如左：
    主  文
甲○○連續施用第一級毒品，累犯，處有期徒刑捌月，扣案之摻有海洛因香煙貳支沒
收銷燬之；又連續施用第二級毒品，累犯，處有期徒刑肆月，扣案之安非他命吸食器
玻璃球壹組沒收銷燬之。應執行有期徒刑拾月，扣案之摻有海洛因香煙貳支、安非他
命吸食器玻璃球壹組均沒收銷燬之。
    事  實
一、甲○○前曾於民國八十六年間因違反麻醉藥品管理條例案件，經本院判處有期徒
    刑四月確定，並於八十七年六月十七日執行完畢。又因施用第一級毒品案件，經
    臺灣高等法院高雄分院以八十七年度上訴字第九九二號裁定應送觀察、勒戒後，
    因有繼續施用毒品之傾向，再經該院裁定送強制戒治，且於八十七年十一月十八
    日裁定停止戒治，所餘戒治期間付保護管束，復因於保護管束期間又有繼續施用
    第二級毒品安非他命之行為，經該院於八十九年六月二十二日裁定撤銷停止戒治
    ，令入戒治處所施以強制戒治，並於八十九年八月十一日執行期滿，而由該院於
    八十九年八月三十一日以八十七年度上訴字第九九二號判決免刑確定在案。詎仍
    不知悔改，復萌施用第一級毒品海洛因及第二級毒品安非他命之概括犯意，自九
    十年一月初起至九十年一月十三日止，先後在高雄縣岡山鎮等處其所駕駛之車上
    ，每隔一、二日以香煙沾海洛因點火吸食之方式，及以將第二級毒品置於吸食器
    玻璃球內燒烤而吸食所產生煙氣之方式，各施用第一級毒品海洛因及第二級毒品
    安非他命一次；嗣於九十年一月十五日十時四十分許，為警在高雄縣岡山鎮玉都
    市大樓前查獲，並扣得摻有海洛因之香煙二支及供施用安非他命之吸食器玻璃球
    一組。經臺灣高雄地方法院檢察署檢察官聲請本院於九十年二月十二日以九十年
    度毒聲字第八八六號裁定令入戒治處所施以強制戒治迄今。
二、案經高雄縣警察岡山分局移送臺灣高雄地方法院檢察署檢察官偵查起訴。
    理  由
一、右揭事實，業經被告甲○○自白不諱，且被告查獲時所採之尿液，經檢出甲基安
    非他命及嗎啡陽性陽反應，此有高雄縣衛生局煙毒尿液檢驗成績書一紙附卷可稽
    ，復有供施用安非他命之吸食器玻璃球一組及經送高雄醫學大學附設中和紀念醫
    院鑑定係摻有海洛因之香煙二支扣案可憑，有該院編號0000000號檢驗報
    告一份在卷可按，應認被告自白連續施用第一級毒品海洛因及第二級毒品安非他
    命之犯行與事實相符。又被告因施用第一級毒品案件，經臺灣高等法院高雄分院
    以八十七年度上訴字第九九二號裁定應送觀察、勒戒後，因有繼續施用毒品之傾
    向，再經該院裁定送強制戒治，且於八十七年十一月十八日裁定停止戒治，所餘
    戒治期間付保護管束，復因於保護管束期間又有繼續施用第二級毒品安非他命之
    行為，經該院於八十九年六月二十二日裁定撤銷停止戒治，令入戒治處所施以強
    制戒治，並於八十九年八月十一日執行期滿，而由該院於八十九年八月三十一日
    以八十七年度上訴字第九九二號判決免刑確定等情，有前開裁定書、判決書、臺
    灣高等法院被告全國前案紀錄表與灣高雄地方法院檢察署刑案資料查註紀錄表各
    一份在卷足憑。其於前揭免刑確定後五年內再犯毒品危害防制條例第十條第一項
    、第二項之罪，並經臺灣高雄地方法院檢察署檢察官聲請本院於九十年二月十二
    日以九十年度毒聲字第八八六號裁定令入戒治處所施以強制戒治一年，此亦有該
    裁定書一紙附卷可資佐證。本件事證已臻明確，被告犯行洵堪認定，應予依法論
    科。
二、核被告所為，係犯毒品危害防制條例第十條第一項之施用第一級毒品、及同條第
    二項之施用第二級毒品罪。被告分別持有第一級毒品海洛因、第二級毒品安非他
    命，嗣進而施用之，其持有之低度行為應為施用之高度行為所吸收，均不另論罪
    。被告先後多次施用第一級毒品海洛因及第二級毒品安非他命之行為，時間緊接
    ，犯罪構成要件相同，顯係出於概括之犯意為之，為連續犯，爰依刑法第五十六
    條之規定各以一罪論，並加重其刑。被告所犯施用第一級毒品及第二級毒品罪二
    罪之間，犯意各別，行為互殊，應予分論併罰。又被告前曾於民國八十六年間因
    違反麻醉藥品管理條例案件，經本院判處有期徒刑四月確定，並於八十七年六月
    十七日執行完畢之事實，有臺灣高等法院被告全國前案紀錄表在卷可按，其於刑
    之執行完畢後五年之內再犯有期徒刑以上之本罪，為累犯，應依刑法第四十七條
    之規定加重其刑。爰審酌被告曾有違反麻醉藥品管理條例之前科，經執行完畢，
    竟不知悔改，再犯施用毒品罪，經法院以初次強制戒期滿為由判決免刑確定後，
    猶繼續施用毒品，顯不知悔改警惕，且無戒除之決心，本不宜寬貸，惟念其乃自
    戕行為及犯後坦承犯行，態度尚佳等一切情狀，分別量處如主文所示之刑，並定
    其應執行之刑，以資懲儆。扣案摻有海洛因之香煙二支及安非他命吸食器玻璃球
    一組，均依毒品危害防制條例第十八條第一項前段，沒收銷燬之。至扣案之小鐵
    盒一只，非供被告施用毒品犯行之用，亦非屬違禁物，爰不另為沒收之諭知，附
    此敘明。
據上論斷，應依刑事訴訟法第二百九十九條第一項前段，毒品危害防制條例第十條第
一項、第二項、第十八條第一項前段，刑法第十一條、第五十六條、第四十七條、第
五十一條第五款，判決如主文。
中     華     民     國      九十     年       四      月     三十      日
                                 臺灣高雄地方法院刑事第三庭
                                     法  官  柯彩燕
右正本證明與原本無異。
如不服本判決，應於判決送達後十日內，向本院提出上訴狀。
      書記官    楊真芬
中    華    民    國      九十      年      五      月      二      日


司法院資訊處製作；財團法人民間司法改革基金會備份。
